臺灣臺南地方法院民事判決　　　　　　　 95年度婚字第767號
原　　　告　甲○○
訴訟代理人　曾靖雯律師
複代理人 　 蔡麗珠律師
訴訟代理人　何冠慧律師
　　　　　　王建強律師
　　　　　　蔡文斌律師
被　　　告　乙○○
上列當事人間請求離婚等事件，本院判決如左：
　　主　　文
准原告與被告離婚。
兩造所生未成年之女曾筠喬（民國85年9月18日生）、曾詩閔（
民國89年6月14日生）權利義務之行使或負擔，均由被告任之。
被告應給付原告新臺幣800000元。
被告應自本判決第2項關於兩造所生未成年之女曾筠喬權利義務
之行使或負擔部分確定由原告任之翌日起至民國105年9月17日止
，按月於每月1日前給付原告8262元（若有不足1個月份者，按實
際日數計算）以作為曾筠喬之扶養費，被告如遲誤一期履行者，
其後之期間視為亦已到期。
被告應自本判決第2項關於兩造所生未成年之女曾詩閔權利義務
之行使或負擔部分確定由原告任之翌日起至民國109年6月13日止
，按月於每月1日前給付原告8262元（若有不足1個月份者，按實
際日數計算）以作為曾詩閔之扶養費，被告如遲誤一期履行者，
其後之期間視為亦已到期。
本判決第3項於原告以新臺幣270000元供擔保後，得假執行，但
被告如於執行標的物拍定、變賣或物之交付前，以新臺幣800000
元為原告預供擔保後，得免為假執行。
本判決第4項、5項所示之扶養費於各該給付期屆至，各得假執行
。
訴訟費用新臺幣11700元由被告負擔。
　　事　　實
甲、原告方面：
　一、聲明：求為判決如主文所示。
　二、陳述：兩造於民國（下同）83年4月3日結婚，婚後育有
  　　　　　長女曾筠喬（85年9月18日生）、三女曾詩閔（89
　　　　　　年6月14日生），惟被告於85年間經常早出晚歸，
  　　　　　某日兩造為此爭吵，被告竟離家出走，未與原告聯
    　　　　絡，嗣原告於88年間申請戶籍謄本而發現被告與其
　　　　　　他女子生下一女曾彥婷（87年12月7日生），並辦
  　　　　　理認領，原告因念及女兒均年幼，主動聯絡被告，
　　　　　　被告始返家居住一段時日，惟不久被告故態復萌，
　　　　　　又離家出走，迄今已6年，亦不分擔家計，去向不
  　　　　　明，兩造之姻姻已名存實亡，婚姻已難以維持，故
　　　　　　依民法第1052條第2項之規定，請求判決離婚。
  三、證據：提出戶籍謄本1份，並聲請訊問證人曾筠喬。
乙、被告方面：
    被告經合法通知，未於言詞辯論期日到場，亦未提出任何書
    狀為聲明或陳述。
    理　　由
一、被告經合法通知，未於言詞辯論期日到場，查無民事訴訟法
　　第386條各款所列情形，依原告之聲請，由其一造辯論而為
    判決。
二、原告主張之上開事實，業據原告提出戶籍謄本1份為證，並
    經證人曾筠喬證述明確，而被告受合法通知後，未到場抗辯
    ，亦未提出任何書面之陳述，原告之主張自堪信為真實。
三、按被告離家出走，未將其行止告知原告，迄今6年，從未返
    家與原告共同生活，又無不能同居之正當理由，亦不分擔家
    庭生活費用，是被告不僅有違背同居義務之客觀事實，亦有
    拒絕同居之主觀情事，兩造之婚姻已難以維持，且該事由應
    由被告負責，原告依民法第1052條第2項之規定，請求判決
　　離婚，為有理由，應予准許。
四、兩造所生之女曾筠喬、曾詩閔均係未成年人，現均由原告扶
    養，且經財團法人兒童暨家庭扶助基金會臺南市分事務所訪
    視結果，亦評估與建議「原告與被告均獲親友支援協助照顧
    二被監護人，並提供正向支援，而原告與被告雖均有固定工
　　作與收入，但雙方皆有負債，兩相比較下，被告經濟狀況略
　  優於原告，而二被監護人自幼即多由原告與被告父母照顧，
    二被監護人與原告之親子依附關係較被告為強，且二被監護
    人亦明確表示希望與原告同住，故社工員建議應由原告監護
    照顧被監護人為宜」等語，有訪視紀錄表1份可憑，本院斟
    酌曾筠喬、曾詩閔之最佳利益，故酌定原告為渠等之監護人
    。
五、按夫妻之一方因判決離婚而受有損害者，得向有過失之他方
    請求賠償；又按前項情形，雖非財產上之損害，受害人亦得
    請求賠償相當之金額，但以受害人無過失者為限，民法第
    1056條第1項、第2項分別定有明文。本件被告無故離家出走
    ，迄今已6年，從未返家與原告共同生活，又無不能同居之
    正當理由，亦不分擔家庭生活費用，致兩造之婚姻難以維持
    ，應純係被告之過失，原告並無過失，被告應賠償原告精神
    上損害。本院審酌原告每月收入僅新臺幣（下同）20000元
    、原告精神上受到相當大之痛苦等情狀，認為原告請求被告
    賠償800000元，尚屬適當，應予准許。又原告陳明願供擔保
    ，請准宣告假執行，經核無不合，故酌定相當之擔保金額，
    予以准許。又本院依職權定相當之金額，准被告預供擔保後
    免為假執行。
六、按法院依民法第1055條之規定為酌定、改定或變更時，得命
    給付扶養費，非訟事件法第127條第1項定有明文，本件雖係
    民事訴訟事件，但亦得參照上開法條之精神由本院依職權命
    被告給付扶養費。又按兩造既係曾筠喬、曾詩閔之父母，自
    均負有扶養曾筠喬、曾詩閔之義務，惟衡諸常情，日常生活
    之開銷很難一一檢附收據，若依行政院主計處公布之臺灣地
    區平均每人每月消費支出統計表作為請求扶養費之依據應屬
    合情合理。而依行政院主計處之調查，94年度臺灣地區平均
    每人每月消費支出為17083元，故應認曾筠喬、曾詩閔每人
    每月支出均為17083元。本院參酌原告之經濟狀況，認兩造
    應平均分擔曾筠喬、曾詩閔之扶養費較妥，換言之，被告每
    月應分擔曾筠喬、曾詩閔之扶養費各為8541.5元，而原告請
    求被告每月分擔曾筠喬、曾詩閔之扶養費各為8262元，尚未
    逾越上開8541.5元之範圍，應屬適當，故被告應自本件監護
    權部分之判決確定之翌日起，至曾筠喬、曾詩閔成年前1日
    即分別為105年9月17日、109年6月13日止，按月分擔曾筠喬
    、曾詩閔之扶養費各為8262元（若有不足1個月份者，按實
　　際日數計算）。又為使曾筠喬、曾詩閔生活無匱乏之虞，除
  　第1次之扶養費均應於監護權部分之判決確定之翌日給付外
    ，其餘部分之扶養費均應分別按月於每月之第1日前即給付
    該整個月份之扶養費，且被告遲誤一期之給付者，其後之期
    間均視為亦已到期。又被告按月給付扶養費之部分均係按月
    計算之定期給付，均自屬民事訴訟法第427條第2項第8款所
    謂「其他定期給付涉訟」之類型，依民事訴訟法第389條第1
    項第3款規定，均應依職權宣告於各該給付期屆至時各得假
    執行，故原告請求被告分擔扶養費，亦均為有理由，均應准
    許。
六、據上論結，原告之訴為有理由，依民事訴訟法第385條第1項
    前段、第78條、第389條第1項第3款、第390條第2項、第392
    條第2項、第3項、第427條第2項第8款，判決如主文。
中　　華　　民　　國　　96　　年　　3　　月　　 6 　　日
                  　家事庭法　官  彭振湘
以上正本證明與原本無異
如對本判決上訴，須於判決送達後20日內向本院提出上訴狀。
中　　華　　民　　國　　96　　年　　3　　月　　 6 　　日
                          書記官　蕭伊舒